# 请教陈老师关于 BT业务的处理

提问人：wuxingbin 时间：2022-07-20 16:18:38
陈老师，我在实务中碰到一个案例：A公司 2022 年 6 月承建了某总包交钥匙工程项目，合同额为 3 亿元，工期大致为1.5年左右。根据合同条款，建设期业主支付20%工程款，工程所需其余资金由A公司垫付，待该项目完工验收后两年内业主再将剩余80%工程款付清。想请问如下处理方式是否正确：
1.将80%工程款2.4亿按市场利率（比如两年期银行贷款利率）折现到工程完工时点（即 2023 年底）
2. 将2.4亿折现金额+0.6亿作为总的应确认的收入，在施工期间按完工进度确认收入
3. 在完工后的还款期间内（即2024-2025年），确认融资利息收入
请问上述理解是否正确？

回答人：chenyiwei
理论上，由于工期为1.5年，因此在工期内也应就与已确认的收入对应的应收账款或者合同资产确认利息收入（参考：《中审众环研究 2020 》之“问题4-4-20（关于BT项目公司收入成本确认的问题）”），而不仅是将合同价款折现到预计完工日，仅在后续回款期内确认利息收入。但这种做法要求能够合理估计建设期内各资产负债表日的完工进度和累计应确认的应收账款（或合同资产），实务中可能存在一定难度，因此实务中较多见的确实是主帖中建议的处理方法。

提问人：Alisa_wang 时间：2022-11-13 12:38:38
陈老师，BT、BOT实施的一方，是否必须是政府或政府授权的公司。其他经济主体之类，是否可以采用BT或BOT模式开展合作，以确保施工方的收入和利润可以分期确认。
是否有类BT或类BOT业务（没有政府方），同样可以采用准则解释 14 号。

回答人：chenyiwei
实务中比较罕见。理论上对于合同授予方非政府主体的项目也可以参照“双特征”“双控制”判断，但非公共服务和基础设施项目满足的难度较大。